【裁判字號】    98,訴,932
【裁判日期】    981124
【裁判案由】    毒品危害防制條例
【裁判全文】
臺灣高雄地方法院刑事判決               98年度訴字第932號
公  訴  人  臺灣高雄地方法院檢察署檢察官
被      告  甲○○
選任辯護人  陳新三律師
上列被告因違反毒品危害防制條例案件，經檢察官提起公訴（98
年度偵字第15001 號），本院判決如下：
    主  文
甲○○犯附表一所示販賣第二級毒品罪，共肆罪，均累犯，各處
如附表一所示之刑；又犯附表二所示販賣第三級毒品罪，共拾壹
罪，均累犯，各處如附表二所示之刑；應執行有期徒刑柒年陸月
，扣案如附表三所示之物沒收，未扣案犯罪所得新臺幣陸仟肆佰
元沒收，如全部或一部不能沒收時，以被告之財產抵償之。
    事  實
一、甲○○曾因違反毒品危害防制條例案件，經本院以94年度簡
    字第6912號判處有期徒刑3 月確定，於民國95年2 月16日易
    科罰金執行完畢。
二、詎甲○○經前開徒刑執行完畢後5 年內，仍不知悔改，明知
    甲基安非他命、愷他命（Ketamine）依序為毒品危害防制條
    例規定之第二級、第三級毒品，未經許可不得販賣，竟自97
    年6 月間某日起，至98年4 月間某日止，各基於意圖營利而
    販賣第二級、第三級毒品之犯意，按附表一所示時間、地點
    及內容，先後販賣第二級毒品甲基安非他命予潘覺凡、陳姿
    穎共4 次，並按附表二所示時間、地點及內容，先後販賣第
    三級毒品愷他命予潘覺凡、黃詳淵、鍾尚恒、陳姿穎共11次
    。嗣為警於98年5 月14日下午5 時許，持本院核發之搜索票
    在其位於高雄市○○區○○街10巷2 號2 樓之3 住處執行搜
    索而查獲，扣得其所有如附表三所示並供聯絡前開販賣毒品
    等事宜使用之行動電話手機、SIM 卡、電話聯絡便條紙9 張
    、記帳便條紙6 張、記事本3 本，及其為供前開聯絡使用而
    向潘覺凡借得之行動電話（遠傳）門號0000000000號SIM 卡
    1 片。
三、案經高雄市政府警察局移送臺灣高雄地方法院檢察署檢察官
    偵查起訴。
    理  由
壹、證據能力部分：
    按被告以外之人於審判外之陳述，雖不符刑事訴訟法第159
    條之1 至之4 之規定，然經當事人於審判程序同意作為證據
    ，法院審酌該言詞陳述或書面陳述作成時之情況，認為適當
    者，亦得為證據，刑事訴訟法第159 條之5 第1 項定有明文
    。本判決後開引用具有傳聞證據性質之證據資料，已經檢察
    官、被告及其辯護人於審理期日同意為證據使用，是其縱無
    刑事訴訟法第159 條之1 至第159 條之4 或其他傳聞法則例
    外之情形，亦經本院審酌該證據作成之情況，既無違法取得
    情事，復無證明力明顯過低等情形，以得供做法院判斷事實
    之依據為適當，認為均有證據能力，得為證據。
貳、實體部分：
一、訊據被告甲○○對前揭時地意圖營利而多次販賣甲基安非他
    命、愷他命如附表一、二之犯罪事實，於偵查中及本院審理
    時均自白不諱，並經證人潘覺凡、陳姿穎、黃詳淵、鍾尚恒
    於警詢及偵查中證述綦詳，復有搜索扣押筆錄暨扣押物品目
    錄表、扣押物品照片、行動電話門號0000000000號之雙向通
    聯紀錄、行動電話門號0000000000、0000000000、00000000
    00、0000000000號之申設人資料在卷可稽，被告上開自白核
    與事實相符，堪信為真。是被告甲○○自白意圖營利而販賣
    第二級、第三級毒品犯行堪予認定。本件被告犯罪事證已臻
    明確，應依法論科。
二、按甲基安非他命、愷他命依序為毒品危害防制條例第2 條第
    2 項第2 款、第3 款規定之第二級、第三級毒品，不得販賣
    。核本件被告應論罪如下：
  (一)被告甲○○如附表一所示販賣甲基安非他命予潘覺凡、陳姿
    穎之行為，均係犯毒品危害防制條例第4 條第2 項販賣第二
    級毒品罪；如附表二所示販賣愷他命予潘覺凡、黃詳淵、鍾
    尚恒、陳姿穎之行為，均係犯毒品危害防制條例第4 條第3
    項販賣第三級毒品罪。按刑罰法規所規定各該特定犯罪，除
    要求具備不法意圖等特別主觀不法構成要件要素之特別規定
    者外，行為人主觀上僅須具備對於法條規定各該構成要件之
    「認識」及「意欲」（即構成要件之「知」與「欲」），其
    主觀不法構成要件即已該當，至於其動機或在個案中誘發多
    次行為之共同主觀意向聯繫（如概括、整體犯意等）為何，
    要非所問，被告甲○○前開4 次販賣第二級毒品、11次販賣
    第三級毒品犯行，既均具備完整並可獨立區隔之主、客觀不
    法構成要件，應各自成立並論以數罪而分論併罰之。
  (二)公訴意旨雖以被告甲○○所犯各次販賣第二級、第三級毒品
    犯行應各自成立集合犯並各論以一罪，惟按，刑法於94年2
    月2 日修正公布，刪除第56條所定連續犯之規定，自95年7
    月1 日施行。而基於概括犯意連續多次販賣毒品之行為，於
    刑法修正刪除連續犯規定之前，均依連續犯論以一罪。此次
    刑法第56條修正理由之說明謂：「對繼續犯同一罪名之罪者
    ，均適用連續犯之規定論處，不無鼓勵犯罪之嫌，亦使國家
    刑罰權之行使發生不合理之現象」、「基於連續犯原為數罪
    之本質及刑罰公平原則之考量，爰刪除有關連續犯之規定」
    等語，即係將本應各自獨立評價之數罪，回歸本來就應賦予
    複數法律效果之原貌。而所謂集合犯是指立法者所制定之犯
    罪構成要件中，本就預定有數個同種類之行為將反覆實行之
    犯罪而言，將各自實現犯罪構成要件之反覆多數行為，解釋
    為集合犯，而論以一罪。是以對於集合犯，必須從嚴解釋，
    以符合立法本旨。觀諸毒品危害防制條例所定之販賣毒品罪
    之構成要件文義，實無從認定立法者本即預定該犯罪之本質
    ，必有數個同種類行為而反覆實行之集合犯行，故販賣毒品
    罪，難認係集合犯。因此，就刑法修正施行後多次販賣毒品
    之犯行，採一罪一罰，始符合立法本旨（最高法院97年度台
    上字第180 號判決參照），是本件被告多次販賣第二級、第
    三級毒品犯行，尚無成立集合犯而各論以一罪之餘地，附此
    敘明。
  (三)被告甲○○曾因違反毒品危害防制條例案件，經本院以94年
    度簡字第6912號判處有期徒刑3 月確定，於95年2 月16日易
    科罰金執行完畢，乃受徒刑之執行完畢，5 年以內因故意而
    再犯本件有期徒刑以上之罪，除就販賣第二級毒品法定刑為
    無期徒刑部分依法不得加重外，均應依累犯之規定，加重其
    刑。又被告甲○○為本件犯行後，毒品危害防制條例部分條
    文於98年5 月20日修正公布，依同條例第36條規定，並自公
    布後6 個月，即98年11月20日施行，依修正後條文第17條第
    2 項增列：「犯第4 條至第8 條之罪於偵查及審判中均自白
    者，減輕其刑」，較修正前規定顯較有利於行為人。茲被告
    甲○○犯本件販賣第二級、第三級毒品經查獲後，業於偵查
    中及本院審理時均自白犯行，有各該筆錄在卷可稽，依刑法
    第2 條第1 項但書規定，應適用較有利於被告之修正後毒品
    危害防制條例第17條第2 項規定減輕其刑。被告甲○○前揭
    犯行兼有刑之加重減輕事由，依法先加後減。
三、爰審酌被告甲○○之年齡、品行、智識能力、犯罪動機、手
    段、情狀、對於法益所生侵害之程度，其為76年7 月25日出
    生、受有高職肄業教育程度、從事散工為業之人，有警詢等
    年籍資料附卷可參，並據其在本院審理時自陳在卷，本件犯
    罪時年21歲，如日方昇，曾數次犯罪經法院判刑確定，除前
    開構成累犯要件之執行紀錄已如前述，不再重複評價者外，
    另曾因施用毒品而分別經本院以98年度審簡字第3493號（2
    罪）判處有期徒刑4 月、4 月，應執行有期徒刑6 月確定、
    98年度審簡字第4503號判處有期徒刑5 月確定，執行在即，
    有臺灣高等法院被告前案紀錄表及臺灣屏東地方法院檢察署
    刑案資料查註紀錄表各1 份在卷可按，本件為獲取小利而販
    賣毒品之動機，各次販售毒品之數量及對象，犯罪所得之數
    額，及其犯罪經查獲後之態度等一切情狀，各量處如附表所
    示之刑，並定應執行刑如主文所示，以資儆懲。
四、末按，毒品危害防制條例第19條第1 項前段規定，犯該法第
    4 條至第9 條、第12條、第13條或第14條第1 項、第2 項之
    罪者，其供犯罪所用或因犯罪所得之財物，均沒收之。係採
    義務沒收主義，惟該條文並未特別規定「不問屬於犯人與否
    ，沒收之」，是「其供犯罪所用或因犯罪所得之財物」仍應
    適用刑法第38條第3 項前段，以屬於犯人所有者為限，始應
    予沒收（最高法院98年度台上字第4945號判決參照）。本件
    扣案如附表三所示行動電話手機、SIM 卡、便條紙及記事本
    等物，為被告甲○○所有並供本件犯罪所用之物，業據其自
    承在卷，應依毒品危害防制條例第19條第1 項前段規定為沒
    收之諭知。又被告甲○○如附表一、二所示各次販毒所得金
    錢既未經扣案，除應依同條項規定宣告沒收外，並諭知如全
    部或一部不能沒收時，以其財產抵償之。另扣案行動電話（
    遠傳）門號0000000000號SIM 卡1 片，固據被告甲○○自承
    係供犯罪所用之物，然其物乃潘覺凡所有，於97年12月借予
    被告使用，業據被告甲○○、證人潘覺凡於偵查中陳明在卷
    （偵卷第18頁、第33頁），依其物之性質復不屬於違禁物或
    其他依法應沒收之物，爰不另為沒收之諭知，併此敘明。
據上論斷，應依刑事訴訟法第299 條第1 項前段，毒品危害防制
條例第4 條第2 項、第3 項、第17條第2 項、第19條第1 項，刑
法第2 條第1 項、第11條、第47條第1 項、第51條第5 款，判決
如主文。
本案經檢察官李茂增到庭執行職務
中    華    民    國    98    年    11    月    24    日
            刑事第十九庭  審判長  法  官  陳志銘
                                  法  官  吳芝瑛
                                  法  官  陳松檀
以上正本證明與原本無異。
如不服本判決應於收受本判決送達後10日內向本院提出上訴書狀
，其未敘述上訴理由者，並得於提起上訴後10日內向本院補提理
由書狀（均須按他造當事人之人數附繕本）「切勿逕送上級法院
」
中    華    民    國    98    年    11    月    25    日
                                  書記官  彭帥雄
附錄本件判決引用之法條：
毒品危害防制條例第4條
製造、運輸、販賣第一級毒品者，處死刑或無期徒刑；處無期徒
刑者，得併科新臺幣1 千萬元以下罰金。
製造、運輸、販賣第二級毒品者，處無期徒刑或7 年以上有期徒
刑，得併科新臺幣7 百萬元以下罰金。
製造、運輸、販賣第三級毒品者，處5 年以上有期徒刑，得併科
新臺幣5 百萬元以下罰金。製造、運輸、販賣第四級毒品者，處
3 年以上10年以下有期徒刑，得併科新臺幣3 百萬元以下罰金。
製造、運輸、販賣專供製造或施用毒品之器具者，處1 年以上7
年以下有期徒刑，得併科新臺幣1 百萬元以下罰金。
前五項之未遂犯罰之。
【附表一】（單位：新臺幣）
┌──┬────┬───┬─────┬──────┬──────────┬────┬────────────┐
│編號│ 起訴書 │相對人│  時  間  │  地    點  │    行        為    │ 所  得 │    處            刑    │
│    │附表編號│      │          │            │                    │        │                        │
├──┼────┼───┼─────┼──────┼──────────┼────┼────────────┤
│ (一) │   1.   │潘覺凡│97年11月間│高雄市三民區│以甲基安非他命1 小包│  500元 │處有期徒刑年柒月，扣案│
│    │（起訴書│      │某日      │澄明街10巷2 │（約0.1 公克）售予並│        │如附表三所示之物沒收，未│
│    │同項記載│      │          │號2 樓之3   │交付潘覺凡，並收受潘│        │扣案犯罪所得新臺幣伍佰元│
│    │犯行共2 │      │          │            │覺凡當場交付後開現金│        │沒收，如全部或一部不能沒│
│    │次）    │      │          │            │對價。              │        │收時，以被告之財產抵償之│
│    │        │      │          │            │                    │        │。                      │
├──┼────┼───┼─────┼──────┼──────────┼────┼────────────┤
│ (二) │   1.   │潘覺凡│97年12月間│高雄市三民區│以甲基安非他命1 小包│  500元 │處有期徒刑年柒月，扣案│
│    │（起訴書│      │某日      │澄明街10巷2 │（約0.1 公克）售予並│        │如附表三所示之物沒收，未│
│    │同項記載│      │          │號2 樓之3   │交付潘覺凡，並收受潘│        │扣案犯罪所得新臺幣伍佰元│
│    │犯行共2 │      │          │            │覺凡當場交付後開現金│        │沒收，如全部或一部不能沒│
│    │次）    │      │          │            │對價。              │        │收時，以被告之財產抵償之│
│    │        │      │          │            │                    │        │。                      │
├──┼────┼───┼─────┼──────┼──────────┼────┼────────────┤
│ (三) │   5.   │陳姿穎│98年4 月初│高雄市三民區│以甲基安非他命1 小包│ 1,000元│處有期徒刑年玖月，扣案│
│    │（起訴書│      │某日      │建功路272 巷│售予並交付陳姿穎，並│        │如附表三所示之物沒收，未│
│    │同項記載│      │          │1 弄5 號樓下│收受陳姿穎當場交付後│        │扣案犯罪所得新臺幣壹仟元│
│    │犯行共2 │      │          │門前        │開現金對價。        │        │沒收，如全部或一部不能沒│
│    │次）    │      │          │            │                    │        │收時，以被告之財產抵償之│
│    │        │      │          │            │                    │        │。                      │
├──┼────┼───┼─────┼──────┼──────────┼────┼────────────┤
│ (四) │   5.   │陳姿穎│98年4 月中│高雄市三民區│以甲基安非他命1 小包│  500元 │處有期徒刑年柒月，扣案│
│    │（起訴書│      │某日      │建功路272 巷│售予並交付陳姿穎，並│        │如附表三所示之物沒收，未│
│    │同項記載│      │          │1 弄5 號樓下│收受陳姿穎當場交付後│        │扣案犯罪所得新臺幣伍佰元│
│    │犯行共2 │      │          │門前        │開現金對價。        │        │沒收，如全部或一部不能沒│
│    │次）    │      │          │            │                    │        │收時，以被告之財產抵償之│
│    │        │      │          │            │                    │        │。                      │
└──┴────┴───┴─────┴──────┴──────────┴────┴────────────┘
【附表二】（單位：新臺幣）
┌──┬────┬───┬─────┬──────┬──────────┬────┬────────────┐
│編號│ 起訴書 │相對人│  時  間  │  地    點  │    行        為    │ 所  得 │    處            刑    │
│    │附表編號│      │          │            │                    │        │                        │
├──┼────┼───┼─────┼──────┼──────────┼────┼────────────┤
│ (一) │   2.   │潘覺凡│97年6 月至│高雄市三民區│以愷他命1 小包（約1 │  400元 │處有期徒刑貳年柒月，扣案│
│    │（起訴書│      │7 月間某日│澄明街10巷2 │公克）售予並交付相對│        │如附表三所示之物沒收，未│
│    │同項記載│      │          │號2 樓之3   │人，並收受相對人當場│        │扣案犯罪所得新臺幣肆佰元│
│    │犯行共2 │      │          │            │交付後開現金對價。  │        │沒收，如全部或一部不能沒│
│    │次）    │      │          │            │                    │        │收時，以被告之財產抵償之│
│    │        │      │          │            │                    │        │。                      │
├──┼────┼───┼─────┼──────┼──────────┼────┼────────────┤
│ (二) │   2.   │潘覺凡│97年6 月至│高雄市三民區│以愷他命1 小包（約2 │  800元 │處有期徒刑貳年捌月，扣案│
│    │（起訴書│      │7 月間某日│澄明街10巷2 │公克）售予並交付相對│        │如附表三所示之物沒收，未│
│    │同項記載│      │          │號2 樓之3   │人，並收受相對人當場│        │扣案犯罪所得新臺幣捌佰元│
│    │犯行共2 │      │          │            │交付後開現金對價。  │        │沒收，如全部或一部不能沒│
│    │次）    │      │          │            │                    │        │收時，以被告之財產抵償之│
│    │        │      │          │            │                    │        │。                      │
├──┼────┼───┼─────┼──────┼──────────┼────┼────────────┤
│ (三) │   3.   │黃詳淵│97年10月至│高雄市三民區│以愷他命1 小包售予並│  300元 │處有期徒刑貳年柒月，扣案│
│    │（起訴書│      │98年4 月間│澄明街10巷2 │交付相對人，並收受相│        │如附表三所示之物沒收，未│
│    │同項記載│      │某日      │號2 樓之3   │對人當場交付後開現金│        │扣案犯罪所得新臺幣佰元│
│    │犯行共3 │      │          │            │對價。              │        │沒收，如全部或一部不能沒│
│    │次）    │      │          │            │                    │        │收時，以被告之財產抵償之│
│    │        │      │          │            │                    │        │。                      │
├──┼────┼───┼─────┼──────┼──────────┼────┼────────────┤
│ (四) │   3.   │黃詳淵│97年10月至│高雄市三民區│以愷他命1 小包售予並│  300元 │處有期徒刑貳年柒月，扣案│
│    │（起訴書│      │98年4 月間│澄明街10巷2 │交付相對人，並收受相│        │如附表三所示之物沒收，未│
│    │同項記載│      │某日      │號2 樓之3   │對人當場交付後開現金│        │扣案犯罪所得新臺幣佰元│
│    │犯行共3 │      │          │            │對價。              │        │沒收，如全部或一部不能沒│
│    │次）    │      │          │            │                    │        │收時，以被告之財產抵償之│
│    │        │      │          │            │                    │        │。                      │
├──┼────┼───┼─────┼──────┼──────────┼────┼────────────┤
│ (五) │   3.   │黃詳淵│97年10月至│高雄市三民區│以愷他命1 小包售予並│  300元 │處有期徒刑貳年柒月，扣案│
│    │（起訴書│      │98年4 月間│澄明街10巷2 │交付相對人，並收受相│        │如附表三所示之物沒收，未│
│    │同項記載│      │某日      │號2 樓之3   │對人當場交付後開現金│        │扣案犯罪所得新臺幣佰元│
│    │犯行共3 │      │          │            │對價。              │        │沒收，如全部或一部不能沒│
│    │次）    │      │          │            │                    │        │收時，以被告之財產抵償之│
│    │        │      │          │            │                    │        │。                      │
├──┼────┼───┼─────┼──────┼──────────┼────┼────────────┤
│ (六) │   4.   │鍾尚恒│98年2 月間│高雄市三民區│以愷他命1 小包售予並│  300元 │處有期徒刑貳年柒月，扣案│
│    │（起訴書│      │某日      │澄明街10巷2 │交付相對人，並收受相│        │如附表三所示之物沒收，未│
│    │同項記載│      │          │號樓下門前  │對人當場交付後開現金│        │扣案犯罪所得新臺幣佰元│
│    │犯行共2 │      │          │            │對價。              │        │沒收，如全部或一部不能沒│
│    │次）    │      │          │            │                    │        │收時，以被告之財產抵償之│
│    │        │      │          │            │                    │        │。                      │
├──┼────┼───┼─────┼──────┼──────────┼────┼────────────┤
│ (七) │   4.   │鍾尚恒│98年3 月間│高雄市三民區│以愷他命1 小包售予並│  300元 │處有期徒刑貳年柒月，扣案│
│    │（起訴書│      │某日      │澄明街10巷2 │交付相對人，並收受相│        │如附表三所示之物沒收，未│
│    │同項記載│      │          │號樓下門前  │對人當場交付後開現金│        │扣案犯罪所得新臺幣佰元│
│    │犯行共2 │      │          │            │對價。              │        │沒收，如全部或一部不能沒│
│    │次）    │      │          │            │                    │        │收時，以被告之財產抵償之│
│    │        │      │          │            │                    │        │。                      │
├──┼────┼───┼─────┼──────┼──────────┼────┼────────────┤
│ (八) │   6.   │陳姿穎│98年1 月間│高雄市三民區│以愷他命1 小包售予並│  300元 │處有期徒刑貳年柒月，扣案│
│    │（起訴書│      │某日      │大昌二路育英│交付相對人，並收受相│        │如附表三所示之物沒收，未│
│    │同項記載│      │          │護校附近某處│對人當場交付後開現金│        │扣案犯罪所得新臺幣佰元│
│    │犯行共4 │      │          │            │對價。              │        │沒收，如全部或一部不能沒│
│    │次）    │      │          │            │                    │        │收時，以被告之財產抵償之│
│    │        │      │          │            │                    │        │。                      │
├──┼────┼───┼─────┼──────┼──────────┼────┼────────────┤
│ (九) │   6.   │陳姿穎│98年2 月間│高雄市三民區│以愷他命1 小包售予並│  300元 │處有期徒刑貳年柒月，扣案│
│    │（起訴書│      │某日      │大昌二路育英│交付相對人，並收受相│        │如附表三所示之物沒收，未│
│    │同項記載│      │          │護校附近某處│對人當場交付後開現金│        │扣案犯罪所得新臺幣佰元│
│    │犯行共4 │      │          │            │對價。              │        │沒收，如全部或一部不能沒│
│    │次）    │      │          │            │                    │        │收時，以被告之財產抵償之│
│    │        │      │          │            │                    │        │。                      │
├──┼────┼───┼─────┼──────┼──────────┼────┼────────────┤
│ (十) │   6.   │陳姿穎│98年3 月間│高雄市三民區│以愷他命1 小包售予並│  300元 │處有期徒刑貳年柒月，扣案│
│    │（起訴書│      │某日      │大昌二路育英│交付相對人，並收受相│        │如附表三所示之物沒收，未│
│    │同項記載│      │          │護校附近某處│對人當場交付後開現金│        │扣案犯罪所得新臺幣佰元│
│    │犯行共4 │      │          │            │對價。              │        │沒收，如全部或一部不能沒│
│    │次）    │      │          │            │                    │        │收時，以被告之財產抵償之│
│    │        │      │          │            │                    │        │。                      │
├──┼────┼───┼─────┼──────┼──────────┼────┼────────────┤
│ (十一) │   6.   │陳姿穎│98年4 月間│高雄市三民區│以愷他命1 小包售予並│  300元 │處有期徒刑貳年柒月，扣案│
│    │（起訴書│      │某日      │大昌二路育英│交付相對人，並收受相│        │如附表三所示之物沒收，未│
│    │同項記載│      │          │護校附近某處│對人當場交付後開現金│        │扣案犯罪所得新臺幣佰元│
│    │犯行共4 │      │          │            │對價。              │        │沒收，如全部或一部不能沒│
│    │次）    │      │          │            │                    │        │收時，以被告之財產抵償之│
│    │        │      │          │            │                    │        │。                      │
└──┴────┴───┴─────┴──────┴──────────┴────┴────────────┘
【附表三】
┌─┬─────────────┬──┐
│  │    名             稱     │數量│
├─┼─────────────┼──┤
│(一)│OKWAP行動電話手機         │1 支│
│  │IMEI：000000000000000     │    │
├─┼─────────────┼──┤
│(二)│ALWAYS行動電話手機        │1 支│
│  │IMEI：000000000000000     │    │
├─┼─────────────┼──┤
│(三)│ANYCALL行動電話手機       │1 支│
│  │IMEI：000000000000000     │    │
├─┼─────────────┼──┤
│(四)│BenQ行動電話手機          │1 支│
│  │IMEI：000000000000000     │    │
├─┼─────────────┼──┤
│(五)│SONY ERICSSON 行動電話手機│1 支│
│  │IMEI：00000000000000000   │    │
├─┼─────────────┼──┤
│(六)│行動電話門號SIM 卡        │1 片│
│  │00000000000 （台灣大哥大）│    │
├─┼─────────────┼──┤
│(七)│行動電話門號SIM 卡        │1 片│
│  │00000000000000（和信）    │    │
├─┼─────────────┼──┤
│(八)│行動電話門號SIM 卡        │1 片│
│  │0000000000                │    │
├─┼─────────────┼──┤
│(九)│行動電話門號SIM 卡        │1 片│
│  │00000000000 （台灣大哥大）│    │
├─┼─────────────┼──┤
│(十)│電話聯絡便條紙            │9 張│
├─┼─────────────┼──┤
│(十一)│記帳便條紙                │6 張│
├─┼─────────────┼──┤
│(十二)│記事本                    │3 本│
├─┴─────────────┴──┤
│備註：警卷第47頁扣押物品目錄表就上開│
│      (五)、(八)所示之物列於同一項。    │
└──────────────────┘


司法院資訊處製作；財團法人民間司法改革基金會備份。
